sk-SK: Typ osvetlenia kompasu: Optické vlákno; LED podsvietenie; Luminiscenčná farba; Žiadne; Fotoluminiscenčné; Trícium; Iné
sl-SI: Vrsta osvetlitve kompasa: Optična vlakna; Osvetlitev ozadja LED; Luminiscentna barva; Brez; Fotoluminiscentno; Tritij; Drugo
cs: Typ osvětlení kompasu: Optické vlákno; LED podsvícení; Luminiscenční barva; Žádné; Fotoluminiscenční; Tritium; Ostatní
pl: Typ podświetlenia kompasu: Światłowodowe; Podświetlenie LED; Farba luminescencyjna; Brak; Fotoluminescencyjne; Trytowe; Inne
lt-LT: Compass apšvietimo tipas: Šviesolaidinis; LED foninis apšvietimas; Liuminescenciniai dažai; Nėra; Fotoliuminescencinis; Tritis; Kita
nl: Kompas verlichtingstype: Glasvezel; Led-achtergrondverlichting; Lichtgevende verf; Geen; Fotoluminescerend; Tritium; Overige
ru: Тип подсветки компаса: Оптоволоконная; Светодиодная подсветка; Люминесцентная краска; Отсутствует; Фотолюминесцентная; Тритиевая; Другое
sv: Typ av kompassbelysning: Fiberoptisk; LED-bakgrundsbelysning; Självlysande färg; Ingen; Fotoluminescerande; Tritium; Övrigt
zh-TW: 指南針照明類型: 光纖; LED 背光; 夜光塗料; 無; 蓄光; 氚管; 其他
th: ประเภทการส่องสว่างของเข็มทิศ: ไฟเบอร์ออปติก; แบ็กไลต์ LED; สีเรืองแสง; ไม่มี; โฟโตลูมิเนสเซนส์; ทริเทียม; อื่นๆ
ko: 나침반 조명 방식: 광섬유; LED 백라이트; 발광 페인트; 없음; 축광; 트리튬; 기타
pt-BR: Tipo de iluminação da bússola: Fibra óptica; Retroiluminação LED; Tinta luminescente; Nenhum; Fotoluminescente; Trítio; Outro
vi: Loại chiếu sáng la bàn: Sợi quang; Đèn nền LED; Sơn phát quang; Không có; Quang phát quang; Tritium; Khác
hu: Iránytű megvilágításának típusa: Száloptikás; LED háttérvilágítású; Világító festék; Nincs; Fotolumineszcens; Trícium; Egyéb
da: Kompasbelysningstype: Fiberoptik; LED-bagbelysning; Selvlysende maling; Ingen; Fotoluminescerende; Tritium; Andet
de: Beleuchtungsart des Kompasses: Glasfaser; LED-Hintergrundbeleuchtung; Leuchtfarbe; Keine; Nachleuchtend; Tritium; Sonstige
pt-PT: Tipo de iluminação da bússola: Fibra ótica; Retroiluminação LED; Tinta luminescente; Nenhum; Fotoluminescente; Trítio; Outro
en: Compass illumination type: Fiber optic; LED backlight; Luminescent paint; None; Photoluminescent; Tritium; Other
zh-CN: 罗盘照明类型: 光纤; LED 背光; 发光漆; 无; 光致发光; 氚管; 其他
tr: Pusula aydınlatma tipi: Fiber optik; LED arka ışık; Işıldayan boya; Yok; Fotolüminesans; Trityum; Diğer
fr: Type d’éclairage de la boussole: Fibre optique; Rétroéclairage LED; Peinture luminescente; Aucun; Photoluminescent; Tritium; Autre
ja: Compass照明タイプ: 光ファイバー; LEDバックライト; 夜光塗料; なし; 蓄光; トリチウム; その他
hr-HR: Vrsta osvjetljenja kompasa: Optičko vlakno; LED pozadinsko osvjetljenje; Luminiscentna boja; Nema; Fotoluminiscentno; Tricij; Ostalo
fi: Kompassin valaistuksen tyyppi: Kuituoptinen; LED-taustavalo; Luminesenssimaali; Ei mitään; Fotoluminesoiva; Tritium; Muu
bg-BG: Тип осветяване на компаса: Оптично влакно; LED подсветка; Луминесцентна боя; Няма; Фотолуминесцентно; Тритий; Друго
es: Tipo de iluminación de la brújula: Fibra óptica; Retroiluminación LED; Pintura luminiscente; Ninguno; Fotoluminiscente; Tritio; Otro
el: Τύπος φωτισμού πυξίδας: Οπτική ίνα; Οπίσθιος φωτισμός LED; Φωσφορίζουσα βαφή; Κανένας; Φωταυγές; Τρίτιο; Άλλο
nb: Illuminasjonstype for kompass: Fiberoptisk; LED-bakgrunnsbelysning; Selvlysende maling; Ingen; Fotoluminescerende; Tritium; Annet
ro-RO: Tip de iluminare busolă: Fibră optică; Lumină de fundal LED; Vopsea luminescentă; Niciuna; Fotoluminescentă; Tritiu; Altele
it: Tipo di illuminazione Compass: Fibra ottica; Retroilluminazione a LED; Vernice luminescente; Nessuna; Fotoluminescente; Trizio; Altro